臺灣臺中地方法院刑事判決　　　　　　　　　　　　　九十三年度訴字第一八號
　　公　訴　人　臺灣臺中地方法院檢察署檢察官
　　被　　　告　甲○○
右列被告因偽造文書等案件，經檢察官提起公訴（九十二年度偵字第二二八五七號）
，本院合議庭裁定依簡式審判程序審理，判決如左：
    主  文
甲○○共同連續行使偽造私文書，足以生損害於他人，累犯，處有期徒刑伍月，如易
科罰金，以參佰元折算壹日。
偽造之乙○○身分證、偽刻之乙○○印章各壹枚；於民國九十二年十一月十四日，在
聯信商業銀行向上分行，冒用乙○○名義開戶總約定書上偽填之乙○○署名、乙○○
印文，及於同年月十九日、二十四日，向聯信商業銀行向上分行，冒用乙○○名義蓋
用於取款憑條上存戶簽章欄之乙○○印文均沒收。
    事  實
一、甲○○前因竊盜案件，經本院判處有期徒刑四月確定，甫於民國（下同）九十二
    年六月十五日執行完畢。詎不知悔改，與姓名、年籍均不詳，綽號「阿明」之成
    年男子，共同基於意圖為自己不法所有及行使偽造文書之概括犯意聯絡，先由「
    阿明」透過泛亞銀行臺中市中港分行消費金融部取得乙○○之徵信資料（含信用
    卡戶基本資料總彙等資料）後，分別於九十二年十月二十四日及同年十一月十七
    日，偽以乙○○之名義，變更乙○○於聯邦銀行及中華商銀開戶所登錄之地址、
    電話等資料，再偽造乙○○之身分證，足以生損害於乙○○後，並偽刻乙○○之
    印章，於九十二年十一月十四日，至聯信商業銀行向上分行（下稱聯信銀行），
    持上開偽造之乙○○身分證、偽刻之乙○○之印章，冒用乙○○之名義，偽以乙
    ○○署名、印章、印文填書開戶總約定書，足生損害於乙○○及聯信銀行，開立
    戶名為乙○○之活期儲蓄存款帳戶（帳號：２００—００４—00000000
    號），作為轉帳領款之帳戶。準備完成後，綽號「阿明」之男子即於九十二年十
    一月十七日，利用乙○○所有聯邦銀行核發之信用卡（卡號：00000000
    00000000號）資料，以電話轉帳預借現金之方式，冒稱乙○○之名，向
    聯邦銀行詐借新台幣（下同）十九萬元，並將該筆款項轉匯至前揭聯信銀行帳戶
    內，於同年月十九日至聯信銀行以乙○○之名義填寫取款憑條，並於存戶簽章欄
    偽簽及蓋上乙○○之署名、印文而偽造私文書，足生損害於乙○○及聯信銀行，
    提領得逞。旋於同年月二十一日，綽號「阿明」之男子復以前開相同詐騙方式，
    以乙○○在中華商業銀行之信用卡（卡號：0000000000000000
    號）資料，向中華商業銀行詐借十三萬元，再轉匯至聯信銀行，並委由甲○○至
    聯信銀行臨櫃提領該筆款項，雙方協議詐得款項甲○○可分得三萬元，「阿明」
    則分得十萬元。嗣於同年月二十四日，甲○○持前開偽造之乙○○印章，至聯信
    銀行以乙○○之名義填寫取款憑條，並於存戶簽章欄蓋用乙○○之印文而偽造私
    文書，足生損害於乙○○及聯信銀行，而欲提錢時，為警當場查獲而未得款。
二、案經臺中市警察局第二分局報告臺灣臺中地方法院檢察署檢察官偵查起訴。
    理  由
一、訊據被告甲○○對於前揭犯罪事實坦承不諱，並有聯信銀行存款開戶總約定書、
    偽造之乙○○身分證影本、聯信銀行活期儲蓄、存款簿影本、被害人乙○○之聯
    合徵信資料、遭竄改後之資料聲明書等在卷可稽。本件事證明確，被告犯行堪以
    認定。
二、核被告所為，係犯刑法第二百十六條之行使第二百十二條之偽造特種文書、第二
    百十六條之行使第二百十條之偽造私文書、刑法第三百三十九條第三項、第一項
    之詐欺取財既遂及未遂罪。被告等偽造特種文書、私文書後持以行使，偽造之低
    度行為應為行使之高度行為所吸收，均不另論罪。而偽造私文書過程中之偽造署
    押、偽造印章、偽造印文等行為均係偽造私文書之部分行為，亦均不另論罪。被
    告等上開多次行使偽造私文書、及詐欺取財既遂及未遂犯行，各均時間緊接，所
    犯基本構成要件相同，顯係基於概括之犯意為之，皆為連續犯，爰依刑法第五十
    六條之規定以一罪論，並加重其刑。被告等所犯上開三罪間有方法與目的之牽連
    犯關係，應依刑法第五十五條後段規定，從一重之行使偽造私文書罪處斷。被告
    就上開犯行與綽號「阿明」之不詳姓名男子有犯意聯絡及行為分擔，均為共同正
    犯。又被告前因竊盜罪，經法院判處有期徒刑四月確定，並於九十二年六月十五
    日執行完畢，此有臺灣高等法院被告全國前案紀錄表在卷可憑，五年以內再犯本
    件有期徒刑以上之罪，為累犯，應依刑法第四十七條規定加重其刑。爰審酌被告
    正值青壯之年，不思以正常工作得財，嚴重違反社會經濟之信用秩序，及犯罪後
    坦承不諱態度尚稱良好，且本件被告等僅得款十九萬元，其情節尚非重大，暨其
    等犯罪動機、目的、手段等一切情狀，量處如主文所示之刑，並諭知易科罰金之
    折算標準。偽造之乙○○之身分證一枚為被告等所有供犯本罪所用之物、偽刻之
    乙○○之印章一枚，雖均未扣案，但尚未能證明已滅失；另九十二年十一月十四
    日，聯信商業銀行向上分行，冒用乙○○之名義，偽填開戶總約定書上偽填之乙
    ○○署名、乙○○印文，於同月十九日、二十四日，向聯信商業銀行向上分行，
    冒用乙○○之名義填寫取款憑條上存戶簽章欄之乙○○印文等，均應分別依刑法
    第三十八條第一項第二款、第二百十九條之規定，予以宣告沒收。
據上論斷，應依刑事訴訟法第二百七十三條之一第一項、第二百九十九條第一項前段
，刑法第二十八條、第五十六條、第二百十六條、第二百十條、第二百十二條、第三
百三十九條第一項、第三項、第五十五條、第四十七條、第四十一條第一項前段、第
三十八條第一項第二款、第二百十九條，罰金罰鍰提高標準條例第一條前段、第二條
，判決如主文。
本案經檢察官丙○○到庭執行職務
中      華      民      國      九十三      年     二     月    十六    日
                                臺灣臺中地方法院刑事第二庭
                                    法  官  柯  崑  輝
右正本證明與原本無異。
如不服本判決，應於送達後十日內向本院提出上訴狀（須附繕本），上訴於台灣高等
法院台中分院。
                                    書記官
中      華      民      國      九十三      年     二     月十六    日
附錄論罪科刑法條
中華民國刑法
第二百一十條：偽造、變造私文書，足以生損害於公眾或他人者，處五年以下有期徒
              刑。
第二百一十二條：偽造、變造護照、旅券、免許證、特許證及關於品行、能力服務或
              其他相類之證書、介紹書，足以生損害於公眾或他人者，處一年以下
              有期徒刑、拘役或三百元以下罰金。
第二百一十六條：行使第二百十條至第二百十五條之文書者，依偽造、變造文書或登
              載不實事項或使登載不實事項之規定處斷。
第三百三十九條第一項：意圖為自己或第三人不法之所有，以詐術使人將本人或第三
              人之物交付者，處五年以下有期徒刑、拘役或科或併科一千元以下罰
              金。
第三百三十九條第三項：前二項之未遂犯罰之。
